【裁判字號】    92,交抗,991
【裁判日期】    921013
【裁判案由】    違反道路交通管理處罰條例
【裁判全文】
臺灣高等法院交通事件裁定                        九十二年度交抗字第九九一號
    抗  告  人  有盈企業有限公司
    即受處分人
    代  表  人  甲○○
右抗告人因違反道路交通管理處罰條例案件，不服臺灣板橋地方法院中華民國九十二
年九月九日所為裁定（九十二年度交聲字第九六五號），提起抗告，本院裁定如左：
    主  文
抗告駁回。
    理  由
一、本件受處分人有盈企業有限公司所有車牌號碼三Ｎ－０二五七號自用小客車，於
    民國（下同）九十二年一月三十一日十二時四十五分許，在國道一號南向二八七
    公里速限時速一百公里處，違規超速以一百十六公里行駛；又於同日十二時五十
    七分許，在國道一號南向三一二公里三百公尺處，以時速一百十五公里之速度超
    速行駛，為內政部警政署國道公路警察局第四及第五警察隊，分別以公警局交字
    第ＺＤ0000000號、第ＺＥ0000000號通知單逕行舉發，受處分人
    未依通知期限到案，交通部公路總局台北區○○○○道路交通管理處罰條例第三
    十三條第一項規定，各裁處罰鍰新台幣（下同）三千元之處分。
二、受處分人聲明異議，其異議意旨以：上揭二次處分所載之違規地點，相距有二十
    五公里三百公尺，時間相差十二分鐘，若以當時車速平均每小時一百十五公里計
    算，自二八七公里往南移動十二分鐘，車子只移動了二十三點一公里，而來到三
    百十點一公里處，與第二次違規地點顯有差距；而若需於十二點五十七分來到南
    向三一二公里三百公尺處，非時速超過一百二十六公里不可，惟卻僅測得時速一
    百十五公里，誤差值達十一公里，可見本件警用雷達測速儀器並非合格之測速儀
    ，不能證明受處分人所有之三Ｎ－０二五七號車輛違規超速，為此聲明異議，請
    求撤銷上開二次處分云云。
三、按汽車行駛於高速公路或設站管制之道路，而不遵守管制之規定者，處汽車駕駛
    人三千元以上六千元以下罰鍰，道路交通管理處罰條例第三十三條第一項定有明
    文。又逕行舉發違反道路交通管理事件，經汽車所有人依通知單之應到案日期前
    到案，並告知違規駕駛人姓名、
    知違規駕駛人到案依法處理；逾應到案日期，處罰機關應依本條例第八十五條第
    三項規定處罰該汽車所有人，違反道路交通管理事件統一裁罰標準及處理細則第
    二十四條亦有明定。
四、經查：本件受處分人所有之車號三Ｎ－０二五七號自用小客車，於九十二年一月
    三十一日十二時四十五分許及同日十二時五十七分許，行經速限為時速一百公里
    之國道一號高速公路，分別在南向二八七公里及三百十二公里三百公尺處，各以
    時速一百十六公里及一百十五公里之速度行駛而超速違規乙節，有內政部警政署
    國道公路警察局九十二年二月十六日公警局交字第ＺＤ0000000號、九十
    二年二月二十六日公警局交字第ＺＥ0000000號舉發違反道路交通管理事
    件通知單影本各一紙、採證照片影本二張、內政部警政署國道公路警察局第五警
    察隊九十二年三月二十一日公警國五交訴字第０９２００００７３５號函影本一
    份在卷可稽。又本件舉發違規事件，國道公路警察局第四、第五警察隊係以科學
    儀器即雷射測速照相設備拍照採證，據以逕行舉發，合於道路交通管理處罰條例
    第七條之二第一項第六款規定，且所使用之雷射測速照相設備係經檢驗合格，有
    內政部警政署國道公路警察局第四警察隊九十二年七月二十三日公警國四交訴字
    第０９２０００２９７６號函暨檢送之合格文件譯本、公證書影本各一件在卷足
    參，故受處分人所有之三Ｎ－０二五七號自用小客車於上開時、地，有二次行車
    速度超過速限之違規事實，堪予認定。原舉發單位據以逕行舉發，自無不當。再
    者，按交通警察開單舉發違反道路交通管理處罰條例所列之違規事實，本質上為
    行政處分，係公務員基於職務上之權力，依法就特定具體事件所為之具有公法上
    效果之單方行政行為，基於公務員為公法上行為具有公信力之原則，該行政行為
    當可被推定為真正，其據以依法處分之事實認定亦為正確無誤；本件受處分人所
    有之車輛於右揭時、地二次超速行車之事實，既據執勤警員以科學儀器拍照採證
    無誤後始予舉發在案，自應受到合法、正確之推定。況該車輛於九十二年一月三
    十一日十二時四十五分許，行駛於國道一號高速公路南向二八七公里處，旋於同
    日十二時五十七分許，即行經至南向三百十二公里三百公尺處，核計十二分鐘內
    移動二十五點三公里，顯見該車輛在二次違規間之時速，甚至高達一百二十六公
    里以上，益徵受處分人之車輛確有違規超速之事實無訛；舉發警員於南向三百十
    二公里三百公尺處所測得之時速一百十五公里，僅係系爭車輛通過該點時之速度
    ，並非代表該車輛自第一次測得違規之南向二百八十七公里處，至第二次測速之
    南向三百十二公里三百公尺間，均以時速一百十五公里之速度前進，受處分人徒
    以第二次測得之速度，質疑本件執勤警員所用之雷射測速照相設備有高達十一公
    里之誤差值，並非合格儀器，復逕推論其並無超速違規之情云云，洵屬無據，不
    足採信。
五、從而，原處分機關依道路交通管理處罰條例第三十三條第一項之規定，二次裁處
    罰鍰三千元，核無違誤，量罰亦稱妥適，應予維持。原審以本件受處分人之異議
    為無理由，予以駁回，於法並無不合。抗告意旨仍執前詞，指稱舉發通知單記載
    「超速十六公里  科學儀器測定」，回覆受處分人之傳票，僅稱該採證照片係「
    隱藏式相機」拍攝，原審對於本件舉發係依何種儀器採證，是否為合格之測速器
    ，均未依刑事訴訟法之規定，依職權予以調查，另二次違規地點，相距有二十五
    公里三百公尺，舉發通知單所載測得之時速只有一百十五公里，誤差十一公里云
    云，指摘原裁定不當。然查，本件舉發所使用之雷射測速照相設備係經檢驗合格
    ，有內政部警政署國道公路警察局第四警察隊九十二年七月二十三日公警國四交
    訴字第０９２０００２９７６號函暨檢送之合格文件譯本、公證書影本各一件在
    卷足參，另外，本件車輛於九十二年一月三十一日十二時四十五分許，行駛於國
    道一號高速公路南向二八七公里處，旋於同日十二時五十七分許，即行經至南向
    三百十二公里三百公尺處，核計十二分鐘內移動二十五點三公里，顯見該車輛在
    二次違規間之時速，甚至高達一百二十六公里以上，益徵受處分人之車輛確有違
    規超速之事實無訛；舉發警員於南向三百十二公里三百公尺處所測得之時速一百
    十五公里，僅係系爭車輛通過該點時之速度，並非代表該車輛自第一次測得違規
    之南向二百八十七公里處，至第二次測速之南向三百十二公里三百公尺間，均以
    時速一百十五公里之速度前進，抗告人徒以第二次測得之速度，質疑本件執勤警
    員所用之雷射測速照相設備有高達十一公里之誤差值，並非合格儀器，復逕推論
    其並無超速違規之情云云，洵屬無據，均已如前述。本件抗告核無理由，應予駁
    回。
六、據上論結，應依道路交通案件處理辦法第二十六條，刑事訴訟法第四百十二條，
    裁定如主文。
中      華      民      國    九十二    年      十      月     十三     日
                              臺灣高等法院交通法庭
                                  審判長法  官  劉  景  星
                                        法  官  陳  博  志
                                        法  官  沈  宜  生
右正本證明與原本無異。
不得抗告。
                                        書記官  魏  淑  娟
中      華      民      國    九十二    年      十      月     十六     日


司法院資訊處製作；財團法人民間司法改革基金會備份。
